【裁判字號】    98,交上訴,107
【裁判日期】    981002
【裁判案由】    公共危險
【裁判全文】
臺灣高等法院刑事判決               98年度交上訴字第107號
上  訴  人
即  被  告  丙○○
上列上訴人因公共危險案件，不服臺灣宜蘭地方法院98年度交訴
字第10號，中華民國98年6月22日第一審判決（起訴案號：臺灣
宜蘭地方法院檢察署98年度偵字第1255號），提起上訴，本院判
決如下：
    主  文
上訴駁回。
    事  實
一、丙○○前因公共危險案件，經原審法院以95年度羅交簡字第
    198號判決處有期徒刑2月確定，於民國96年1月22易科罰金
    執行完畢。詎其猶不知悔改，於98年2月27日晚間，駕駛車
    牌AH-3016號自用小客車，沿宜蘭縣羅東鎮○○路由西往東
    方向行駛，於當日晚間8時20分許，行經宜蘭縣羅東鎮○○
    路27號前右轉站前路，再沿站前路由北往南方向行駛，本應
    注意車前狀況並隨時採取必要之安全措施，且在雙向二車道
    行駛時，在劃有分向限制線之路段不得駛入來車之車道內，
    而依當時情形並無不能注意之情事，竟疏未注意車前狀況，
    並貿然跨越分向限制線駛入對向車道，因而與適自對向駛來
    由甲○○所騎乘載有乘客乙○○之車牌號碼098-DAV號重型
    機車發生碰撞，致甲○○所騎乘之機車人車倒地，造成甲○○右側大腿挫傷合併擦傷，乙○○則受有右腳踝挫傷及擦傷
    、右小腿擦傷、右側前臂擦傷等傷害（過失傷害部分未據告
    訴）。詎丙○○明知其已駕車肇事致人受傷，竟未下車察看
    及救護，即行逃逸，嗣經路人記下丙○○之車牌號碼提供警
    方後，始為警循線查獲。
二、案經宜蘭縣政府警察局羅東分局報請臺灣宜蘭地方法院檢察
    署檢察官偵查起訴。
    理  由
一、按被告以外之人於審判外之言詞或書面陳述，除法律有規定
    者外，不得作為證據。又被告以外之人於審判外之陳述，雖
    不符合同法第159條之1至第159條之4之規定，但經當事人於
    審判程序同意作為證據，法院審酌該言詞陳述或書面陳述作
    成之情況，認為適當者，亦得為證據，刑事訴訟法第159條
    第1項定有明文。本院以下所採用被告以外之人於審判外之
    言詞陳述，當事人於原審及本院準備程序及審判期日中均表
    示同意做為審理資料，本院審酌上開證據資料製作時之情況
    ，尚無違法不當之瑕疵，亦認為以之作為證據應屬適當，依
    刑事訴訟法第159條之5規定，認前揭證據資料均有證據能力
    。
二、訊據上訴人即被告丙○○矢口否認上開犯行，辯稱：事故發
    生後伊有停車，因有急事並未下車，但有從車窗丟出一張留
    有伊電話之小紙條給被害人甲○○，告知有急事先行離開云
    云。經查，上開被告肇事後逃逸之犯罪事實，業據被告於警
    詢及偵查中均坦承不諱，且有被害人甲○○於警詢時之指述
    可參，復有證人即承辦警員戊○○於偵查及原審法院結證之
    證述可佐，另有道路交通事故調查報告表、道路交通事故現
    場圖、疑似道路交通事故肇事逃逸追查表、舉發違反道路交
    通管理事件通知單、被害人甲○○、乙○○診斷證明書各1
    件及照片8紙附卷可稽。又經原審法院當庭勘驗現場監視光
    碟結果，畫面顯示被告所駕駛之紅色自小客車由路口右轉後
    即進入畫有雙黃線之對向車道，對向由被害人甲○○所騎乘
    之機車見紅色自小客車，即往其左手邊閃躲，但紅色自小客
    車仍與機車對撞，機車騎士跌倒在對向車道，而紅色自小客
    車剎車停住，無人自紅色自小客車內下車查看，機車騎士仍
    坐在地上未有動作，嗣紅色自小客車即靠左駛入對向車道之
    路肩離開等情，有監視光碟及原審法院勘驗筆錄附卷可稽。
    被告雖以上開情詞置辯，證人甲○○亦於原審法院審理時經
    被告主詰問時證稱：被告有丟紙條給他云云。惟經檢察官反
    詰問時，證人甲○○即證稱：因為事故發生後，他意識模糊
    ，且當時以為被告丟的是垃圾，所以沒有去撿紙條等語。對
    於被告是否有丟紙條乙事，其證述閃爍其詞。再經原審法院
    詢問時，證人甲○○即證陳：伊不清楚被告現場有丟紙條，
    係事後談和解時，被告說他有丟紙條等語。況證人甲○○自
    承遭撞擊後有回頭看被告車輛所在處，則苟被告確有丟下紙
    條，並告知因急事先行離去等語，證人甲○○自無不知之理
    。是證人甲○○稱被告應有丟紙條云云，應係臨訟與被告勾
    串之詞。又證人丁○○雖於原審法院審理時亦證稱：伊當時
    乘坐被告車輛，被告有丟紙條給被害人云云。然查，丁○○
    證稱被告係肇事後離開現場，繞一圈後再回頭自駕駛座左側
    車窗丟紙條給被害人云云，與被告自承係自右手邊的車窗丟
    出紙條等情，全然不同。亦與被告及被害人甲○○所證述：
    被告並未離開現場繞一圈再回頭等語不符。證人丁○○於原
    審法院之證述，顯係為迴護被告而為虛偽陳述，委不足採。
    再參以，原審法院勘驗監視光碟結果，確未見被告車輛內有
    人丟出紙條之畫面或動作，核與證人戊○○亦證稱：處理現
    場時未見現場有紙條等語相合。被告上開辯解，顯不足採。
    是本件被告於肇事後確係畏罪逃逸，要屬無疑。本案事證明
    確，被告犯行已堪認定，應依法論科。
三、核被告所為，係犯刑法第185條之4肇事致人受傷而逃逸罪。
    被告前因公共危險案件，經原審法院以95年度羅交簡字第19
    8號判決有期徒刑2月確定，於96年1月22易科罰金執行完畢
    ，有本院被告前案紀錄表1份在卷足憑，其於5年內故意再犯
    本件有期徒刑以上之罪，為累犯，應依刑法第47條第1項之
    規定加重其刑。
四、原審同此事實認定，依刑法第185條之4、第47條第1項之規
    定，審酌被告先是駕車駛入對向車道，違規情節嚴重，繼以
    肇事後竟未下車救護逕行逃逸，被害人因此所受之傷害程度
    ，惟其生活狀況、智識程度不佳，及於法院審理時雖未坦承
    犯行，惟已就過失傷害犯行與被害人達成和解，賠償被害人
    之損失，可見犯後尚具悔意等一切情狀，量處有期徒刑捌月
    。其認事用法，核無違誤，量刑亦無偏重之情事。被告上訴
    意旨略以：事發當天我父親在加護病房，被害人只是小輕傷
    ，那天我有停下來，有跟被害人說我父親在加護病房，我跟
    被害人母親也已經和解了，原判決說我不悔改，我也不服，
    我隔天就打電話跟被害人和解了，檢察官說我跑掉是誤會，
    那時候我父親在加護病房，甲○○說他是輕傷，我才先走，
    我們隔天就和解了，原審判太重了，希望判輕一點云云。經
    查，被告稱其父親於案發時人在加護病房，惟未附任何證明
    以實其說，且被告於警詢時稱：（問：警方以電話通知你本
    人，你當時人在何處？）我當時人在台北市○○○路買東西
    等語（見警卷98年2月28日調查筆錄），並非被告所稱趕赴
    加護病房探望父親。又證人即羅東分局開羅派出所警員戊○○於偵查中具結證稱：路人和當事人都有記下車牌，我們是
    通知車主查到被告的，我們一開始通知他時，他說不是他撞
    的，後來電話都關機，我們傳喚他到場時，他還是否認，最
    後我們放監視畫面給他看並發現他車子有修復痕跡，他才承
    認等語（見98偵1255卷第13頁），是被告辯稱有留下電話給
    被害人云云，與事實不符。再被告辯稱隔天即與被害人和解
    ，惟本件車禍發生於98年2月27日，和解書所載和解日期為9
    8年3月5日（見98偵1255卷第8頁），非被告所稱隔天即和解
    。另被告辯稱有下車查看云云，惟查，被告於檢察官偵查中
    稱：對方車身碰到我的右前車頭，對方就倒地，我當時看一
    下就走了，因我當時很害怕，心跳很快，沒有報警或叫救護
    車，承認肇事逃逸，因那時我會緊張，我有停頓一下後就離
    開了等語（見98偵1255卷第6頁、第15頁），核與原審法院
    當庭勘驗監視錄影光碟，該光碟內容顯示：對撞後機車騎士
    跌倒在對向車道，而紅色自小客車即剎車停住，約於錄影帶
    播放時間10秒鐘後，在紅色自小客車駕駛人未下車及機車騎
    士仍坐在地上未有動作下，紅色自小客車即靠左駛入對向車
    道之路肩（見原審法院卷第35頁）等情相符，足認被告於肇
    事後並未下車查看即逃逸。綜上，被告上開所辯，均與事實
    不符，自無可採。被告上訴否認犯罪並請求輕判，核無理由
    ，應該駁回。
據上論斷，應依刑事訴訟法第368條，判決如主文。
本案經檢察官陳傳宗到庭執行職務。
中    華    民    國    98    年    10    月     2    日
                  刑事第十二庭  審判長法  官  蔡永昌
                                      法  官  蔡新毅
                                      法  官  陳榮和
以上正本證明與原本無異。
如不服本判決，應於收受送達後10日內向本院提出上訴書狀，其
未敘述上訴之理由者並得於提起上訴後10日內向本院補提理由書
（均須按他造當事人之人數附繕本）「切勿逕送上級法院」。
                                      書記官  林吟玲
中    華    民    國    98    年    10    月    2     日
附錄：本案論罪科刑法條全文
刑法第185條之4
駕駛動力交通工具肇事，致人死傷而逃逸者，處六月以上五年以
下有期徒刑。


司法院資訊處製作；財團法人民間司法改革基金會備份。
